臺灣高等法院刑事裁定
109年度抗字第1106號
抗  告  人
即  受刑人  張芝賓




上列抗告人因聲請定其應執行刑案件，不服臺灣桃園地方法院中
華民國109年6月16日裁定（109年度聲字第2229號），提起抗告
，本院裁定如下：
    主  文
抗告駁回。                                             
    理  由
一、原裁定意旨略以：抗告人即受刑人張芝賓所犯如附表所示各
    罪，經原審法院判處如附表所示之刑並確定在案，有各該案
    件之判決書及本院被告前案紀錄表在卷可按。又上揭各罪雖
    有易科罰金之罪與不得易科罰金之罪，依刑法第50條第1項
    但書之規定，本不得併合處罰，但受刑人已依同條第2項規
    定，請求檢察官聲請定應執行刑，有臺灣桃園地方檢察署依
    102年1月23日修正之刑法第50條調查受刑人是否聲請定應執
    行刑調查表（見執聲字卷第3頁）在卷可稽，本件自仍有刑
    法第51條數罪併罰規定之適用。茲聲請人向犯罪事實最後判
    決之法院即原審法院聲請定應執行之刑，經審核認為正當，
    應予准許，其中附表編號1、2、4各所示之罪，前分別經原
    審法院107年度易字第83號判決、107年度審訴字第504號判
    決、107年度審訴字第1639號判決分別定應執行刑為有期徒
    刑10月、1年、4月確定，原審法院審酌受刑人如附表所示各
    刑之外部限制、各罪之法律目的、受刑人違反之嚴重性及貫
    徹刑法量刑公平正義理念之內部限制等情，爰定應執行刑有
    期徒刑2年6月等語。
二、抗告意旨略以：
　㈠刑法廢除連續犯後改採一罪一罰，使竊盜、毒癮犯被判處達2
    0年甚至30年，比殺人罪重，有違比例原則，舉數則公允裁
    定供參酌：基隆地方法院96年度易字第538號、桃園地方法
    院108年度聲字第3404號、新北地方法院98年度聲字第2535
    號，均大幅減輕刑度，原裁定刑度顯有過重。
　㈡抗告人父母已逝，子女係單親家庭，又逢此變，僅能交由姑
    姑照顧，又有龐大生活費及學雜費，望能予抗告人返家盡父
    親之責等語。
三、按法律上屬於自由裁量之事項，並非概無法律性之拘束。法
    院就自由裁量權之行使，除不得逾越法律所規定範圍之外部
    性界限外，尚應受比例原則、公平正義原則之規範，謹守法
    律秩序之理念，體察法律之規範目的，使其結果實質正當，
    合於裁量之內部性界限，俾與立法本旨相契合。刑法第51條
    第5款規定數罪併罰，宣告多數有期徒刑者，應於各刑中之
    最長期以上，各刑合併之刑期以下，定其應執行之刑期，但
    不得逾30年。其就數罪併罰，固非採併科主義，而係採限制
    加重主義，就俱發各罪中，以最重之宣告刑為基礎，由法院
    參酌他罪之宣告刑，裁量加重定之，且不得逾法定之30年最
    高限制，此即外部性界限。然上揭定其應執行刑，既屬刑法
    賦予法院自由裁量之事項，其應受內部性界限之拘束，要屬
    當然。而刑法修正將連續犯、常業犯規定悉予刪除，考其立
    法目的，係基於刑罰公平原則考量，杜絕僥倖犯罪心理，並
    避免鼓勵犯罪之誤解，乃改採一行為一罪一罰。是定其刑期
    時，除仍應就各別刑罰規範之目的、輕重罪間體系之平衡、
    整體犯罪非難評價、各行為彼此間之偶發性、與被告前科之
    關聯性、各行為所侵害法益之專屬性或同一性、數罪對法益
    侵害之加重效應、罪數所反映之被告人格特性與犯罪傾向等
    ，為綜合判斷外，尤須參酌上開實現刑罰公平性，以杜絕僥
    倖、減少犯罪之立法意旨，為妥適之裁量（最高法院100年
    度台上字第5342號判決意旨參照）。
四、查抗告人因犯如附表所示竊盜、詐欺、毒品危害防制條例等
    案件，先後經法院判處如附表所示之有期徒刑，且均分別確
    定在案，有各該刑事判決書及本院被告前案紀錄表在卷可按
    ，從而原審認本件聲請為正當，於各該刑期及曾定應執行刑
    總和之限制下，定其應執行之刑為有期徒刑2年6月，並未逾
    越刑法第51條第5項所定之外部界限，亦未逾越自由裁量之
    內部界限，且有再給予折扣，當屬法院於個案中之職權行使
    ，要與公平正義原則、比例原則均屬無違，並無違法或不當
    之處。抗告人雖執前詞抗告，惟按數罪併罰之定應執行刑，
    係出於刑罰經濟與責罰相當之考量，並非在於給予受刑人不
    當利益，個案情節不同，要難比附援引，抗告意旨所執他案
    ，亦無拘束其他法院裁量權自由行使之效力。綜上，原裁定
    並無違誤或不當之處，抗告人徒憑己意，任執與原裁定無關
    之他案為據，指摘原裁定不當，請求重新從輕定其應執行刑
    而提起抗告，其抗告為無理由，應予駁回。
五、據上論斷，應依刑事訴訟法第412 條，裁定如主文。
中　　華　　民　　國　　109 　年　　7 　　月　　21　　日
                  刑事第二十庭  審判長法　官  王復生
                                      法　官　陳春秋
                                      法　官　張紹省
以上正本證明與原本無異。
如不服本裁定，應於收受送達後五日內向本院提出再抗告狀。
                                      書記官  莫佳樺
中　　華　　民　　國　　109 　年　　7 　　月　　23　　日
附表：
編         號  1 2 3 罪         名  竊盜 毒品危害防制條例 毒品危害防制條例 宣    告    刑  有期徒刑3月(5次) 應執行有期徒刑10月 有期徒刑7月(2次) 應執行有期徒刑1年 有期徒刑4月 犯罪日期  106年12月26日、30日 107年1月3日、4日、5日 106年11月17日 107年1月8日 107年1月8日 偵查(自訴)機關年  度  案  號  桃園地檢107年度偵字第1915號 桃園地檢106年度毒偵字第7346號、107年度毒偵字第693號  最  後 事實審 法    院 桃園地院 桃園地院 桃園地院  案    號 107年度易字第83號 107年度審訴字第504號 107年度審訴字第504號  判決日期 107年3月1日 107年10月5日 107年10月5日 確  定 判  決 法    院 桃園地院 桃園地院 桃園地院  案    號 107年度易字第83號 107年度審訴字第504號 107年度審訴字第504號  判    決確定日期 107年4月2日 107年11月5日 107年11月5日 是否為得易科罰金之案件  是 否 是 備           註  桃園地檢107年度執字第4355號 桃園地檢107年度執字第16037號 桃園地檢107年度執字第16038號 

編         號  4 5 （以下空白） 罪         名  竊盜、詐欺 竊盜  宣    告    刑  有期徒刑3月(2次) 應執行有期徒刑4月 有期徒刑4月  犯  罪  日  期  ①107年2月8日 ②106年11月底某日至106年12月6日 107年3月1日  偵查(自訴)機關年  度  案  號  桃園地檢107年度偵緝字第1954、1955、1956號、107年度偵字第15872、18290號、107年度毒偵字第3961號 桃園地檢107年度偵字第22246號  最  後 事實審 法    院 桃園地院 桃園地院   案    號 107年度審訴字第1639號 107年度壢簡字第1738號   判決日期 108年1月18日 108年3月11日  確  定 判  決 法    院 桃園地院 桃園地院   案    號 107年度審訴字第1639號 107年度壢簡字第1738號   判    決確定日期 108年2月12日 108年5月31日  是否為得易科罰金之案件  是 是  備           註  桃園地檢108年度執字第5667號 桃園地檢108年度執字第8606號